# 交叉持股问题

提问人：justdoit1984 时间：2017-01-19 15:13:00
投资公司B参股A不到2%股份，A能否作为LP投资B，投资金额也不大。这种交叉投资如何会计处理，够不够成关联交易，谢谢!

回答人：chenyiwei
法律上不禁止本企业作为合伙人的合伙企业再对本企业投资，但建议尽量避免，尤其是在本企业占该合伙企业权益份额和拟投资金额都不大的情况下。会计处理需关注本企业对该合伙企业有无控制、共同控制或重大影响。

提问人：justdoit1984 时间：2017-01-22 10:14:53
陈老师，为什么这种情况要尽量避免。金额确实都不大的。

回答人：chenyiwei
这种循环投资可能被质疑为抽逃出资。